# 外资企业出资人与汇款人不一致情况

提问人：wsl_wzh 时间：2010-10-22 21:11:17
在外资企业验资实务中，会碰到出资人与汇款人不一致的情况，请问各位专家，如何处理？

回答人：chenyiwei
这个问题早已讨论过多次，建议搜索一下本版面。对于此类情况，外汇局会作出有批注的外汇登记，为了避免工商登记时遇到麻烦，建议退回后要求重新汇入。

回答人：chenyiwei
这种委托和承诺仍然会有一定风险，并且不符合《公司注册资本登记管理规定》第九条“股东或发起人必须以其自己的名义出资”的规定，工商登记时可能不认可。